臺灣高等法院花蓮分院刑事裁定　　　　　　　　　　　　九十四年度抗字第二九號
　　抗　告　人　甲○○
　　即受判決人
右列抗告人因傷害案件，就原審中華民國九十三年九月十五日所為之確定判決（九十
三年度簡上字第八四號），聲請再審，不服臺灣花蓮地方法院九十四年四月一日第一
審裁定，提起抗告，本院裁定如左：
    主  文
抗告駁回。
    理  由
一、抗告人向原法院聲請意旨略以：臺灣花蓮地方法院以九十二年度花簡字第三六五
    號案件判決聲請人即受判決人甲○○傷害邱清水之身體，應處拘役三十五日，聲
    請人不服，提起上訴，然經臺灣花蓮地方法院以九十三年度簡上字第八四號案件
    駁回聲請人之上訴確定，實則聲請人並無傷害邱清水之犯行，該案之證人陳國神
    、林金妹、邱清水之證詞均與事實不符，爰聲請原法院調閱業已呈至九十四年度
    聲再字第三號案件之錄音帶數捲暨譯文數份，並請求傳訊證人吳成德、杜正華、
    賴春光、警員李正雄（應為林正雄之口誤）等人到庭證明云云。
二、按有罪之判決確定後，原判決所憑之證言已證明其為虛偽者，或因發現確實之新
    證據，足認受有罪判決之人應受無罪、免訴、免刑或輕於原判決所認罪名之判決
    者，得聲請再審；原判決所憑之證言為虛偽之證明，以經判決確定，或其刑事訴
    訟不能開始或續行非因證據不足者為限，得聲請再審；法院認為無再審理由者，
    應以裁定駁回之，經裁定駁回後，不得更以同一原因聲請再審，刑事訴訟法第四
    百二十條第一項第二款、第六款、第二項，及第四百三十四條分別定有明文。又
    所謂發現確實之新證據，除須該「新證據」可認為確實具有足以動搖原確定判決
    ，而對受判決人為更有利判決之「確實性」之外，尚須具備該證據係在事實審法
    院於判決前已存在，因未經發現，不及調查斟酌，或審判時未經注意，至其後始
    行發現之「嶄新性」特質，二者均不可或缺。若未具備上開「確實性」與「嶄新
    性」二種新證據之特性，即不能據為聲請再審之原因，故若僅係他人於事後追述
    當時所見情形之空洞言詞，而顯然不足以推翻原確定判決所憑之證據者，即非該
    款所謂確實之新證據。最高法院著有九十二年度臺抗字第二九五號、三十三年度
    抗字第七十號判決意旨可資參照。
三、經查：
（一）抗告人聲請意旨謂證人陳國神、林金妹、邱清水之證詞與事實不符，然證人陳
      國神於警詢之證詞未經原法院九十三年度簡上字第八四號案件之承審法官採據
      ，此業經該案承審法官詳載於判決書內，並經原法院九十三年度聲再字第四號
      之承辦法官據以駁回聲請人於該案之再審聲請；證人林金妹於本院九十二年度
      花簡字第三六五號案件中之證詞，則未經該案一審及二審之承審法官採為不利
      於聲請人之認定。況上開三名證人所證是否為虛偽並未經法院判決確定，揆諸
      上開法條所示，聲請人自不得執此為聲請再審之事由。
（二）經原法院調取抗告人呈附至原法院九十四年度聲再字第三號案件之錄音帶數捲
      暨譯文數份後檢閱結果，其乃抗告人私自探訪邱正賢、杜正華、吳成德、陳國
      神、蔡春蘭、溫友梅、施柏雲、邱清水等人後，錄製其等談話內容而成。此錄
      音帶既為抗告人私自錄製之談話內容，則前開人等未經法院告以具結之義務及
      偽證之處罰後，命以具結作證，其等即難認不會囿於抗告人私下探訪之人情壓
      力而為避重就輕之陳述，亦難認不會因抗告人詢問之方式有所偏頗而為與事實
      有所悖離之陳述，是抗告人提出之錄音帶數捲暨譯文數份，原法院認不具動搖
      原確定判決之確實性，故不得作為准予再審之事由。
（三）再抗告人雖聲請傳訊證人吳成德、杜正華、賴春光、警員李正雄（應為林正雄
      之口誤）等人到庭作證，然證人吳成德於原法院九十三年度簡上字第八四號案
      件中經合法傳喚結果，並未出庭作證，該案承審法官業於判決書中載明毋須再
      傳喚到庭之理由；證人杜正華於原法院九十三年度簡上字第八四號案件中，本
      經抗告人聲請傳喚，然嗣又聲明捨棄（見原法院九十三年度簡上字第八四號卷
      第二十八頁、第二十九頁），揆諸前揭說明，均不具有新證據所謂「嶄新性」
      之性質，故均不得作為准予再審之事由。至於證人即警員李正雄（應為林正雄
      之口誤）部分，據抗告人於原法院九十三年度簡上字第八四號案件中提出之上
      訴理由狀所示，其係於事件發生過後始至現場處理之警員（見原法院九十三年
      度簡上字第八四號卷第三十九頁正反面），並不能證明案發當時之狀況；而抗
      告人欲聲請證人賴春光到庭，係為證明邱清水當天有對其猛打，然其均未還手
      乙節，然此情曾經證人徐小鳳於原法院九十三年度簡上字第八四號案件中證述
      在卷，而業經該案承審法官析述如何不可採之理由於判決書內，故認抗告人聲
      請傳訊證人李正雄（應為林正雄之口誤）、賴春光作證部分，均不具動搖原確
      定判決之確實性，亦不得作為准予再審之事由。
四、綜上所述，抗告人據以聲請之再審事由，均不符合前揭准予再審之規定，其再審
    之聲請為無理由，原法院予以駁回，尚無不合。抗告意旨仍執同原審之理由，謂
    原法院證人陳國神等人之證述不確實，指摘原裁定不當，核無理由，應予駁回。
據上論斷，依刑事訴訟法第四百十二條，裁定如主文。
中      華      民      國    九十四    年      六      月      六      日
                                審判長法官  吳  鴻  章
                                      法官  蔡  勝  雄
                                      法官  黃  永  祥
右正本證明與原本無異。
本件不得再抗告。
                                    書記官  吳  家  瑩
中      華      民      國    九十四    年      六      月      六      日
